【裁判字號】    97,簡上,73
【裁判日期】    970328
【裁判案由】    傷害
【裁判全文】
臺灣臺北地方法院刑事判決              97年度簡上字第73號
上  訴  人  臺灣臺北地方法院檢察署檢察官
被      告  甲○○
上列上訴人因被告傷害案件，不服本院原審97年度簡字第169號
中華民國97年1月11日第一審簡易判決（起訴案號：臺灣臺北地
方法院檢察署96年度偵字第18669號【原審判決誤載為第18699號
】），提起上訴，本院管轄之第二審合議庭判決如下：
    主  文
上訴駁回。
    事  實
一、甲○○係「隆豐營造股份有限公司」職員，於民國96年6月2
    2日17時許，在位於臺北市○○路17號國立臺灣大學公共衛
    生學院之警衛室，和其同事苗為國等人因該大樓建築缺失問
    題，與國立臺灣大學公共衛生學院雇員乙○○發生爭執，由
    於乙○○以「他媽的」言語辱罵在現場之甲○○、苗為國及
    台大校園駐衛警丁履純，甲○○即基於傷害之犯意，出手毆
    打乙○○臉部，致乙○○受有左臉挫傷之傷害。
二、案經乙○○訴由臺北市政府警察局中正第一分局移送臺灣臺
    北地方法院檢察署檢察官偵查起訴，本院原審認為得不經通
    常審判程序，改以簡易判決處刑。
    理  由
一、上揭犯罪事實，業據被告甲○○於原審97年1月10日審理及
    本院審理時坦承在卷（見本院96年易字第3286號卷第25頁，
    本院97年度簡上字第73號卷第14頁背面），並經告訴人乙○
    ○於警詢指述明確，且有國立臺灣大學醫學院附設醫院診斷
    證明書一紙在卷足憑（見偵查卷第21頁），堪認被告之自白
    為真實，本案事證明確，被告之犯行堪以認定。
二、核被告所為，係犯刑法第277條第1項之傷害罪。原審認被告
    罪證明確，適用刑事訴訟法第449條第2項、第3項、第454條
    第2項，刑法第277條第1項、第41條第1項前段，刑法施行法
    第1條之1等規定予以論科，判處被告拘役40日，並諭知易科
    罰金之折算標準，其認事用法均無不合。上訴意旨雖以據告
    訴人乙○○具狀請求上訴，認本件原審量處被告拘役40日之
    刑過輕，請求撤銷原判決，另為適法判決云云。惟：
    (一)按量刑之輕重及緩刑之宣告，係事實審法院得依職權自由
      裁量之事項，茍已斟酌刑法第57條各款所列情狀而未逾越
      法定刑度，則不得遽指為違法；又刑罰之量定屬法院自由
      裁量之職權行使，但仍應審酌刑法第57條所列各款事由及
      一切情狀，為酌量輕重之標準，並非漫無限制，在同一犯
      罪事實與情節，如別無其他加重或減輕之原因，下級法院
      量定之刑，亦無過重或失輕之不當情形，則上級法院對於
      下級法院之職權行使，原則上應予尊重，此觀之最高法院
      85年度台上字第2446號判決意旨闡釋甚明。
    (二)本案被告所犯刑法第277條第1項之傷害罪，係屬法定刑3
      年以下有期徒刑、拘役或1,000元以下罰金之罪，原審之
      量刑並未逾越法定刑之範圍，且已敘明本案被告與告訴人
      爭端緣由、傷害之動機及經過、造成告訴人受傷之程度、
      被告犯後坦承犯行等一切情狀，認原審判處被告拘役40日
      ，並諭知易科罰金之折算標準，並無不當，上訴人指摘本
      案量刑過輕，並非有據，其上訴應予駁回。
據上論斷，應依刑事訴訟法第455之1條第1項、第3項、第368條
，判決如主文。
本案經檢察官楊智綸到庭執行職務。
中    華    民    國    97    年    3     月    28    日
                  刑事第十庭審判長法  官  林春鈴
                                  法  官  林柏泓
                                  法  官  姚念慈
本正本證明與原本無異。
不得上訴。
                                  書記官  黃鈴容
中    華    民    國    97    年    3     月    28    日


司法院資訊處製作；財團法人民間司法改革基金會備份。
